【裁判字號】    97,簡上,145
【裁判日期】    970909
【裁判案由】    傷害
【裁判全文】
臺灣高雄地方法院刑事裁定             97年度簡上字第145號
上  訴  人
即  告訴人  己○○
            丁○○
被      告  甲○○
            乙○○
            丙○○
            戊○○
上列上訴人因傷害案件，不服本院97年7 月3 日97年度簡上字第
145 號判決，提起上訴，本院裁定如下：
    主  文
上訴駁回。
    事實及理由
一、上訴意旨如附件上訴狀影本所載。
二、按當事人對於下級法院之判決有不服者，得上訴於上級法院
    ；當事人係指檢察官、自訴人及被告；告訴人或被害人對於
    下級法院之判決有不服者，得具備理由，請求檢察官上訴，
    刑事訴訟法第344 條第1 項、第3 條、第344 條第3 項分別
    定有明文。是對於刑事判決不服者，僅當事人即檢察官、自
    訴人或被告有權提起上訴，告訴人或被害人僅得具備理由，
    請求檢察官上訴，而不得獨立提起上訴。次按同法第455 條
    之1 第3 項規定，關於簡易判決之上訴，僅規定準用第三編
    第一章及第二章第二審上訴之規定，未有準用第三編第三章
    之第三審相關規定，故解釋上以第二審之地方法院合議庭為
    終審法院。又同法第375 條第1 項規定，不服「高等法院」
    之第二審或第一審判決而上訴者，應向最高法院為之，是得
    上訴第三審之案件，限經高等法院判決，而簡易判決處刑之
    第二審法院係「地方法院合議庭」，非「高等法院」之判決
    ，無從上訴最高法院。再按原審法院認為上訴不合法律上之
    程式或法律上不應准許或其上訴權已經喪失者，應以裁定駁
    回之，但其不合法律上之程式可補正者，應定期間先命補正
    ，同法第362 條亦有明文規定。
三、經查，本件係經臺灣高雄地方法院檢察署檢察官聲請簡易判
    決處刑，核其性質，要屬公訴程序。而上訴人己○○、丁○○乃本案之告訴人乙節，有上訴狀及全案卷證資料可參，彼
    等既非當事人，對於上開刑事案件自無上訴權，是彼等向本
    院提起上訴，於法不合，已屬無據。又本件被告甲○○、乙○○、丙○○、戊○○因傷害案件，經臺灣高雄地方法院檢
    察署檢察官聲請簡易判決處刑（96年度偵字第24649 號），
    本院高雄簡易庭於96年12月20日以96年度簡字第7255號刑事
    判決判處被告乙○○、丙○○、戊○○有期徒刑肆月；被告
    甲○○有期徒刑伍月，如易科罰金，均以新臺幣壹仟元折算
    壹日。嗣檢察官及被告甲○○均對該判決不服，提起上訴，
    再經本院管轄第二審之合議庭於97年7 月3 日以97年度簡上
    字第145 號判決上訴駁回。是本案並非經「高等法院」判決
    之案件，於本院管轄第二審之合議庭判決後即告確定，不得
    再上訴。準此，上訴人對不得上訴之判決提起上訴，於法亦
    有未合，且無從補正，揆諸前揭說明，本件上訴應予駁回。
四、據上論斷，應依刑事訴訟法第455 條之1 第3 項、第362 條
    前段，裁定如主文。
中    華    民    國    97    年    9     月    9     日
                  刑事第九庭  審判長法  官  陳建和
                                    法  官  黃宣撫
                                    法  官  毛妍懿
以上正本證明與原本無異。
如不服本裁定，應於收受送達後5 日內向本院提出抗告狀。
中    華    民    國    97    年    9     月    9     日
                                    書記官  林晏光


司法院資訊處製作；財團法人民間司法改革基金會備份。
